臺灣高等法院刑事判決
109年度交上易字第121號
上  訴  人  臺灣桃園地方檢察署檢察官
上  訴  人  
即  被  告  陳添財




輔  佐  人  
即被告之女  陳雅玲

上列上訴人等因被告過失傷害案件，不服臺灣桃園地方法院107
年度交易字第139號，中華民國108年12月31日第一審判決（起訴
案號：臺灣桃園地方檢察署106年度調偵字第1740號），提起上
訴，本院判決如下：
    主  文
上訴駁回。
    事  實
一、陳添財於民國105年7月30日21時26分許（起訴書誤載為30分
    許），駕駛其子陳志銘所有車牌號碼0000-00號自用小客貨
    車（下稱本案汽車），沿桃園市觀音區廣大路由新坡往大園
    方向行駛，本應注意行車安全，準備隨時採取必要之安全措
    施，且依當時天氣晴、夜間有照明、柏油路面乾燥、無缺陷
    及障礙物、視距良好等一切情狀，並無不能注意之情事，竟
    疏未注意，為超越前車而在劃有分向限制線（即黃實線）之
    路段，跨過該線駛入對向車道，旋於行經該路門牌號碼1083
    號建物前時，車頭左側及左前輪等部分車體仍侵入對向車道
    未及駛回所屬車道之際，適有陳柏騏騎乘車牌號碼000-0000
     號普通重型機車（下稱被害人機車）自對向（由大園往新
    坡方向）駛至，因本案汽車之車頭左側及左前輪侵入對向車
    道，而與對向車道內之被害人機車車頭左側，於靠近分向限
    制線處發生碰撞，致陳柏騏之頭戴安全帽因而飛出，並人車
    倒地，而受有頭部外傷、顱骨骨折、顱骨缺損、顱內及大腦
    創傷性出血併腦水腫及重度昏迷、肺挫傷、左側橈骨骨折、
    肺炎等傷害，進而造成器質性腦徵候群、創傷性腦傷、中樞
    神經重度障礙、失智症伴有行為障礙等狀態，導致出現嚴重
    視幻覺和聽幻覺認知功能障礙、認知功能退化、平衡感嚴重
    損傷及平衡困難、四肢無力、肢體失調、語言障礙、神經損
    傷致喪失言語與溝通能力、需他人操控輪椅代步、臥床且無
    法自行翻身、永久需人餵食、終身無工作能力、生活無法自
    理需專人全日照顧等情，已屬嚴重減損其語能、一肢以上之
    機能及達其他於身體或健康有重大難治之重傷害。嗣陳添財
    於肇事後，停留現場等候員警前來處理，而在有偵查權限之
    人知悉犯罪人前，自首而接受裁判。
二、案經臺灣桃園地方檢察署（下稱桃園地檢署）檢察官指定陳
    柏騏之母駱宜榛代行告訴暨桃園市政府警察局大園分局報告
    該署檢察官偵查起訴。
    理  由
壹、程序部分：
    按被告以外之人於審判外之陳述，雖不符刑事訴訟法第159
    條之1至第159條之4之規定，而經當事人於審判程序同意作
    為證據，法院審酌該言詞陳述或書面陳述作成時之情況，認
    為適當者，亦得為證據；當事人、代理人或辯護人於法院調
    查證據時，知有第159條第1項不得為證據之情形，而未於言
    詞辯論終結前聲明異議者，視為有前項之同意，同法第159
    條之5第1項、第2項有明文規定。查本判決下列認定事實所
    引用之卷證所有證據（供述、文書及物證等），均經依法踐
    行調查證據程序，檢察官、上訴人即被告陳添財（下稱被告
    ）及輔佐人均未主張排除前開證據能力（僅爭執證明力，見
    本院卷第176、177頁），且迄於本院言詞辯論終結前均未表
    示異議，本院審酌前開證據資料製作時之情況，尚無違法不
    當及證明力明顯過低之瑕疵，其書證部分亦無刑事訴訟法第
    159條之4之顯有不可信之情況與不得作為證據之情形，且均
    與本案具關連性，認以之作為證據應屬適當，故揆諸上開規
    定，認上揭證據資料均有證據能力。
貳、實體部分：
一、本案認定犯罪事實所憑之證據及理由：
　　訊據被告固坦承於上開時地，駕駛本案汽車與被害人陳柏麒
    （下稱被害人）騎乘之機車發生碰撞一事，惟矢口否認過失
    導致被害人受重傷害之犯行，辯稱：車禍的時候，本案汽車
    在我行駛的車道方向上，被害人機車撞到本案汽車時，其水
    箱破掉，留下的水可以證明我沒有超過黃線占到被害人行駛
    的車道，又被害人所戴的是腳踏車安全帽，不是機車用的安
    全帽，係被害人之過失造成受傷，且其所受傷害應未達重傷
    害之情形云云。輔佐人辯稱：車禍的當下，被告駕駛本案汽
    車在自己的車道上，而因滑行的過程中只能往左邊移，所以
    才會行駛至對向車道，又被害人如果有把安全帽戴好，車禍
    不會這麼嚴重云云。惟查：
（一）被告於上開案發時間，駕駛本案汽車行經上開地點時，本
      應注意行車安全，準備隨時採取必要之安全措施，且依當
      時天氣晴、夜間有照明、柏油路面乾燥、無缺陷及障礙物
      、視距良好等一切情狀，並無不能注意之情事，適有被害
      人騎乘機車自對向駛至，被告所駕駛本案汽車之車頭左側
      及左前輪與被害人機車車頭左側不慎碰撞，致被害人人車
      倒地，而受有頭部外傷、顱骨骨折、顱骨缺損、顱內及大
      腦創傷性出血併腦水腫及重度昏迷、肺挫傷、左側橈骨骨
      折、肺炎等傷害，進而造成器質性腦徵候群、創傷性腦傷
      、中樞神經重度障礙、失智症伴有行為障礙等狀態，該等
      情事為被告所不否認（見原審卷二第62頁），其於109年5
      月28日經診斷後仍因大腦創傷性出血而有中樞神經重度障
      礙，現有認知及平衡功能障礙、生活無法自理、無法自行
      進食、沐浴更衣、需專人24小時照顧、無法從事任何工作
      、需要氣墊床及輪椅使用等情，有新北市立聯合醫院診斷
      證明書在卷可參（見本院卷第27頁），並有道路交通事故
      現場圖、調查報告表（一）（二）、當事人登記聯單、道
      路交通事故照片黏貼紀錄表、監視器擷圖紀錄表、衛生福
      利部桃園醫院（下稱桃園醫院）105年8月26日及11月2日
      （身心科、復健科）診斷證明書、106年6月29日桃醫醫字
      第1061902367號函、107年6月8日桃醫醫字第1071906197
      號函及新北市立聯合醫院（下稱新北聯合醫院）106年2月
      9日診斷證明書等件（見105年度偵字第24676號卷〈下稱偵
      卷〉第20、24至26、29至44、76及91頁，原審卷一第12、2
      4、33至34頁）在卷可按，此等情事堪予認定。
（二）被告就本案事故確有過失：
    1.按汽車在未劃設慢車道之雙向二車道行駛時，在劃有分向
      限制線之路段，不得駛入來車之車道內，道路交通安全規
      則第97條第1項第2款定有明文。又汽車（包含機車）行駛
      時，駕駛人應注意車前狀況及兩車並行之間隔，並隨時採
      取必要之安全措施、會車相互之間隔不得少於半公尺，同
      規則第2條第1項第1款、第94條第3項、第100條第5款亦定
      有明文。查被告駕駛汽車參與道路交通活動，本應恪遵上
      開規定，以維交通安全，然稽諸卷內道路交通事故監視器
      擷圖紀錄表，顯示於案發當日畫面時間21時26分4秒許，
      現場監視器畫面顯示本案汽車為超越同向之前方機車而駛
      入對向車道內，嗣於畫面時間同日21時26分5秒許，本案
      汽車車體幾乎已均駛入對向車道內，而於畫面時間同日21
      時26分8秒許，本案汽車左前車頭燈光源疑似出現缺角，
      車頂疑似出現被害人頭戴之安全帽飛出，車頭左側及左前
      輪等部分車體仍位於對向車道，再於畫面時間同日21時26
      分10秒許，即見被害人安全帽散落在畫面後方之對向車道
      上（見偵卷第42至44頁），復核以上開道路交通事故現場
      圖，顯示事故現場道路中央為雙黃實線之分向限制線，以
      區隔兩向車道各一道，每道寬約4公尺，本案汽車於事故
      現場所遺留之輪胎痕長約35.8公尺，係一小段保持約略直
      線位於對向車道內靠分向限制線處，之後即呈現大角度轉
      向一路自對向車道內延伸至對向車道路肩等情，及被告於
      警詢中陳稱：本案事故當下我有踩剎車，剎車因撞擊而失
      效，本案汽車方向盤鎖死打滑到對向車道等語（見偵卷第
      5頁反面），暨上開道路交通事故照片黏貼紀錄表及被告
      所提現場照片顯示：本案事故有相關刮地痕位於本案汽車
      行向之對向車道內偏向分向限制線處，其旁則有疑似因本
      案事故所產生之污漬散布於兩向車道及分向限制線上等情
      （見偵卷第32、103頁），應足綜以推認本案事故發生前
      ，被告駕駛本案汽車有疏未注意行車安全，以準備隨時採
      取必要之安全措施，竟為超越前車，貿然駛入對向車道內
      ，而於本案事故發生時，本案汽車車頭左側及左前輪等部
      分車體確仍侵入對向車道，而未及駛回自己所屬車道內之
      過失，且本案事故經送桃園市政府車輛行車事故鑑定委員
      會為鑑定，該委員會審諸被告就事故發生之陳述、現場監
      視錄影畫面等證，並派員至現場勘查道路狀況後，其鑑定
      意見亦認：被告於夜間駕駛自用小客貨車行經中央分向限
      制線路段，跨越中央分向限制線駛入來車道，為肇事原因
      等語，有該委員會鑑定意見書在卷可佐（見偵卷第83至85
      頁，下稱行車鑑定意見書），復經送交通部公路總局車輛
      行車事故鑑定覆議會覆議後，經該覆議會調查相關跡證資
      料，亦維持上開鑑定意見，有該覆議會106年8月10日室覆
      字第1060096477號函在卷可稽（見偵卷第112頁），益顯
      被告確有事實欄所示過失情節。
    2.被告雖辯稱：本案事故發生時，我並沒有駕駛本案汽車駛
      入對向車道內，此觀水箱破裂造成道路污漬處位於伊車道
      內，且該車道內亦有出現刮地痕即可知悉云云，並提出相
      關照片為佐（見偵卷第103至104頁）。惟稽諸該等相片，
      該污漬固有小部份位於被告車道內，且於被告車道內鄰近
      分向限制線處亦出現疑似刮地痕跡，然該等相片亦顯示尚
      有更大片相連之污漬散布於分向限制線附近處，且有部分
      面積已跨至對向車道，而被告所指自己車道內之刮地痕跡
      則相當靠近分向限制線；且核以卷附被害人機車車損相片
      3 張，顯示被害人機車左側車頭毀損嚴重，右側則呈現腳
      踏墊旁邊框破損等情（見偵卷第35至36頁），足認本案事
      故被害人機車碰撞部位為左側車頭，且碰撞後倒地側應係
      右側，而稽諸上開道路交通事故照片黏貼紀錄表，顯示被
      害人車道內出現之刮地痕，落於被害人機車車道右彎進入
      直線後不遠處之車道上較偏向分向限制線處（見偵卷第32
      頁），應足綜以推認本案發生碰撞時，被害人機車位置應
      係位於自己車道內靠近分向限制線處；又衡酌上開現場錄
      影畫面顯示本案事故發生時，被告駕駛本案汽車應正自對
      向車道駛回自己車道，是碰撞發生當下車體動能應係偏往
      自己車道方向，又稽諸卷內車損相片（見偵卷第38頁），
      顯示本案汽車因上開碰撞造成前保險桿左側附近處相當範
      圍嚴重破損，是事故發生後亦有相當可能產生污漬及刮地
      痕於被告自己車道內，是縱有上開被告所指污漬、刮地痕
      位於其車道內，亦尚無足動搖、推翻上開被告駕駛本案汽
      車於事故發生時，車頭左側及左前輪等部分車體有侵入對
      向車道相關情節之認定。是被告上開辯稱，顯係推諉卸責
      之詞，無足採信。
（三）被告駕駛本案汽車過失行為致被害人傷勢間具有相當因果
      關係：
　　1.按毀敗或嚴重減損語能、毀敗或嚴重減損一肢以上之機能
      ，或其他於身體或健康有重大不治或難治之傷害，為重傷
      ，刑法第10條第4項第3、4、6款分別定有明文。次按所謂
      「其他於身體或健康有重大不治或難治之傷害」，係指除
      去同項第1款至第5款之傷害，而於身體或健康傷害重大，
      且不能治療或難於治療者而言。又受害者所受之傷勢，縱
      令現經鑑定已有部分改善或日後有可能改善，然需經過長
      時間始獲部分改善，或需經歷更漫長之時間等待始有可能
      獲得改善，自應認仍屬於身體及健康有難治之傷害（最高
      法院30年上字第445號、20年上字第547號判例參照）。又
      刑法上之過失，其過失行為與結果間，在客觀上有相當因
      果關係始得成立。所謂相當因果關係，係指依經驗法則，
      綜合行為當時所存在之一切事實，為客觀之事後審查，認
      為在一般情形之下，有此環境、有此行為之同一條件，均
      可發生同一之結果者，則該條件即為發生結果之相當條件
      ，行為與結果即有相當之因果關係（最高法院76年台上字
      第192號判例參照）。再按刑法上之過失犯，祇須危害之
      發生，與行為人之過失行為，具有相當因果關係，即能成
      立，縱行為人之過失，與被害人本身之過失，併合而為危
      害發生之原因時，仍不能阻卻其犯罪責任（最高法院93年
      度台上字第1017號判決意旨參照）。
　　2.查被害人因本案事故受有頭部外傷、顱骨骨折、顱骨缺損
      、顱內及大腦創傷性出血併腦水腫及重度昏迷、肺挫傷、
      左側橈骨骨折、肺炎等傷害，進而造成器質性腦徵候群、
      創傷性腦傷、中樞神經重度障礙、失智症伴有行為障礙等
      狀態，業敘述如前。而該等狀態導致被害人出現嚴重視幻
      覺和聽幻覺認知功能障礙、認知功能退化、平衡感嚴重損
      傷及平衡困難、四肢無力、肢體失調、語言障礙、神經損
      傷致喪失言語與溝通能力、需他人操控輪椅代步、臥床且
      無法自行翻身、需他人操控輪椅代步、永久需人餵食、終
      身無工作能力、生活無法自理、沐浴更衣、需專人全日照
      顧、需要氣墊床使用等情形，有桃園醫院105年11月1日病
      症暨失能診斷證明書、新北市立聯合醫院106年2月9日診
      斷證明書、新北市立聯合醫院106年2月23日勞工保險失能
      診斷書、桃園醫院106年6月29日桃醫醫字第1061902367號
      函、新北市立聯合醫院107年5月24日新北醫歷字第107329
      5947號函、新北市立聯合醫院109年5月28日乙種診斷書在
      卷可佐（見偵卷第60、91頁，原審卷一第6、12至14頁，
      本院卷第127頁），且被害人之失能程度，經上開病症暨
      失能診斷後，被認定為已達「極重度失能」，而領有重大
      傷病免自行部分負擔證明卡及極重度身心障礙證明，並經
      上開勞工保險失能診斷後，被認定為「重度失能，臥床、
      失禁，需持續照護及注意」等情，除上開各該診斷證明書
      外，另有被告所領上開卡片及證明之影本在卷可佐（見偵
      卷第61頁），其於109年5月28日經診斷後仍因大腦創傷性
      出血而有中樞神經重度障礙，現有認知及平衡功能障礙、
      生活無法自理、無法自行進食、沐浴更衣、需專人24小時
      照顧、無法從事任何工作、需要氣墊床及輪椅使用等情，
      有新北市立聯合醫院診斷證明書在卷可參（見本院卷第27
      頁），則被害人之語能、肢體機能傷勢各情亦顯可認已達
      嚴重減損被害人語能、一肢以上機能之程度，且其餘如認
      知功能障礙等傷勢程度，揆諸前揭說明，亦另已符合達其
      他於身體或健康有重大難治之重傷害等情，本案被害人因
      本案事故導致受有上開重傷害情形，應堪予認定。
　　3.被害人所受上開重傷害係因本案事故所致，被告係因駕駛
      本案汽車駛入對向車道，於行經事故地點時，本案汽車車
      頭左側及左前輪等部分車體仍侵入對向車道未及駛回所屬
      車道，致與被害人機車發生碰撞，依桃園市政府車輛行車
      事故鑑定委員鑑定意見書及交通部公路總局車輛行車事故
      鑑定覆議會函認定：被告於夜間駕駛自用小客貨車行經中
      央分向限制線路段，跨越中央分向限制線駛入來車道，為
      肇事原因；被害人駕駛重機車無肇事因素等情以觀（見偵
      卷第83至85、112頁），衡酌被告過失情事於客觀之事後
      審查，認為在一般情形之下，有此環境、有此行為之同一
      條件，與本案上開被害人所受重傷害結果，並無何明顯偏
      離經驗法則之處，兩者間具有相當因果關係，被害人受有
      上述重傷害結果係因被告駕駛本案汽車肇事所致，應堪認
      定。
（四）至被告及輔佐人聲請本院將相關卷證送請國立交通大學鑑
      定被害人機車於駛至本案事故地點時之車速為何部分，惟
      稽諸卷內被害人機車抵達本案事故地點前之影像畫面，係
      於當日在該地點前兩路口有攝得被害人機車疑似闖紅燈之
      影像，當時畫面時間為當日21時26分46秒許，有上開道路
      交通事故監視器擷圖紀錄表在卷可佐（見偵卷第46頁），
      然因該路口距離本案事故地點仍有約兩個路口之距，縱被
      害人於該路口有明顯違反交通規則情事，亦難憑以推測其
      於駛至本案事故地點時確有車速過快之情事，是被告就被
      害人機車車速過快等節辯稱，尚難認可採。至聲請就事故
      當時被害人機車車速鑑定部分，因本案事故地點現場監視
      器並未具體攝得被害人機車駛至該處之畫面，此觀上開道
      路交通事故監視器擷圖紀錄表（見偵卷第43至44頁），及
      上開行車鑑定意見書亦陳明：該委員會勘查事故現場監視
      器錄影畫面，顯示本案汽車於畫面時間為當日21時26分05
      秒許，沿廣大路往大園方向行駛在往新坡方向車道，畫面
      即跳至同日同時同分10秒許，被害人所戴安全帽向前彈落
      在廣大路往新坡方向車道交岔路口內等情（見偵卷第84頁
      反面），即為已明，且事故現場監視器畫面時間與上開前
      兩路口監視器畫面時間相比，反而顯示較早時間，足見兩
      地監視器時間設定有不一致之情，則於本案事故現場既未
      有攝得被害人機車駛至之畫面影像，且本案事故現場監視
      器與前兩路口監視器畫面時間設定不一致下，尚難認有透
      過車速鑑定，調查被害人機車於案發時車速為何之可能，
      是此部分聲請即應予駁回。另輔佐人於本院聲請鑑定被害
      人勞動能力具體減損、喪失情形，惟衡酌該部分既經上開
      勞工保險失能診斷，該診斷係專業醫師所作成，與本案認
      定被害人其他具體傷勢所呈情形相合，所為鑑定結果應屬
      可信，且被害人提出之109年5月28日診斷證明書可知，其
      傷勢仍與前述情形相同，有認知及平衡功能障礙、生活無
      法自理、無法自行進食、沐浴更衣、需專人24小時照顧、
      無法從事任何工作等情，故此核無調查之必要性，爰駁回
      此部分調查之聲請。至輔佐人聲請被害人到庭就本案事故
      發生過程到庭為證述，然審諸被害人身心健康狀況既受上
      開重傷害所影響，且本案事故發生過程已有其他證據可資
      調查，並認定事實如前，是此部分聲請，亦難認有調查必
      要性，亦應予駁回。輔佐人另提出錄影光碟及照片，欲釐
      清被害人所受傷害並未達重傷害之情形，聲請鑑定錄影光
      碟內容云云，惟經本院於本院準備程序中勘驗上開錄影光
      碟，代行告訴人否認錄影光碟內之人為被害人（見本院卷
      第83至84頁），且被害人所受傷害已有之診斷證明書可證
      ，業如上述，則此純為被告單方臆測，並無調查之必要性
      ，亦駁回此部分調查之聲請。
（五）綜上所述，本案事證明確，被告犯行洵堪認定，應依法論
      科。
二、論罪：
（一）新舊法比較：按行為後法律有變更者，適用行為時之法律
      ，但行為後之法律有利於行為人者，適用最有利於行為人
      之法律，刑法第2條第1項定有明文。查被告行為後，刑法
      第284條業於108年5月29日經總統公布修正，並經生效施
      行。修正前刑法第284條第1項原規定：「因過失傷害人者
      ，處6月以下有期徒刑、拘役或5百元以下罰金，致重傷者
      ，處1年以下有期徒刑、拘役或5百元以下罰金」，惟修正
      後刑法第284條則規定：「因過失傷害人者，處1年以下有
      期徒刑、拘役或10萬元以下罰金，致重傷者，處3年以下
      有期徒刑、拘役或30萬元以下罰金」，是被告行為後法律
      已有變更，經比較上開新舊法之規定，以修正前之規定較
      有利於被告，依刑法第2條第1項前段規定，自應適用被告
      行為時即修正前刑法第284條第1項之規定處罰。
（二）核被告所為，係犯修正前刑法第284條第1項後段過失傷害
      致人重傷罪；被告在肇事後，報案人或勤務中心轉來資料
      未報明肇事人姓名，處理人員前往事故現場處理時，被告
      人在場，並當場承認為肇事人等情，有桃園市政府警察局
      道路交通事故肇事人自首情形紀錄表附卷可佐（見偵卷第
      28頁），被告就本案自合於刑法第62條前段自首要件，爰
      依法減輕其刑。
三、上訴駁回：
　　原審審理結果，認被告所犯罪證明確，而適用刑法第284條
    第1項後段（修正前）、第62條前段、第41條第1項前段等規
    定，並以行為人責任為基礎，審酌被告駕駛自用小客貨車，
    本應注意行車安全，準備隨時採取必要之安全措施，且依當
    時客觀狀況並無不能注意之情事，竟疏未注意，為超越前車
    而在劃有分向限制線（即黃實線）之路段，跨過該線駛入對
    向車道，以至於行經本案事故地點時仍有部分車體侵入對向
    車道，而與被害人機車發生碰撞，導致被害人受有上開所述
    之傷勢，嚴重損害被害人之健康情形，所為甚屬不是，被告
    犯後未能坦承犯行，亦未與被害人達成和解，賠償被害人損
    害，態度難謂良好，兼衡被告之智識程度、家庭經濟狀況，
    及其就本案事故之責任程度等一切情狀，認被告犯過失傷害
    致人重傷罪，處有期徒刑6月，並諭知易科罰金折算標準，
    核無認定事實錯誤、量刑瑕疵或違背法令之情形，其結論尚
    無不合。茲原判決已詳敘就卷內證據調查之結果，而為綜合
    判斷、取捨，認被告確有事實欄所載過失傷害致人重傷犯行
    ，其得心證的理由已說明甚詳，並就刑法第57條各款及前開
    所列情狀，予以綜合考量，在法定刑度範圍內，詳予審酌科
    刑，經核原判決所為論斷及量刑並無違背經驗法則、論理法
    則、或有濫用量刑權限，亦無判決理由不備，或其他輕重相
    差懸殊等量刑有所失出或失入之違法或失當之處，自不容任
    意指為違法；本院考量被告犯後自首接受裁判，嗣後未能坦
    承犯行、未與被害人達成和解及賠償之犯後態度等情事，業
    經原審予以審酌，尚難認係對被告應加重其刑之理由。檢察
    官上訴意旨認被告造成被害人身體法益損害非輕，且未達成
    和解及賠償被害人，原審量刑過輕，有違罪刑相當原則，指
    摘原判決不當，係對原判決就刑之量定已詳予說明審酌之事
    項，再為爭執，為無理由；被告上訴意旨就事實欄所載過失
    傷害致人重傷犯行，主張被害人傷勢非屬重傷害云云，係屬
    個人臆測，並無證據予以證明，對原審所認定之相同事實表
    達不同法律見解，是其上訴意旨指摘原判決適用法律不當，
    容有誤會，亦為無理由，均應予駁回。
據上論斷，應依刑事訴訟法第368條，判決如主文。
本案經檢察官劉斐玲到庭執行職務。
中　　華　　民　　國　　109 　年　　7 　　月　　30　　日
                  刑事第十一庭審判長法　官　楊力進
                              　　  法　官　許文章
                              　    法　官　沈君玲
以上正本證明與原本無異。
不得上訴。
                                    書記官　彭于瑛
中　　華　　民　　國　　109 　年　　7 　　月　　30　　日
附錄：本案論罪科刑法條全文
修正前中華民國刑法第284條
因過失傷害人者，處六月以下有期徒刑、拘役或五百元以下罰金
，致重傷者，處一年以下有期徒刑、拘役或五百元以下罰金。
從事業務之人，因業務上之過失傷害人者，處一年以下有期徒刑、拘役或一千元以下罰金，致重傷者，處三年以下有期徒刑、拘役或二千元以下罰金。